臺灣板橋地方法院刑事判決　　　　　　 100年度易字第1396號
公　訴　人　臺灣板橋地方法院檢察署檢察官
被　　　告　宋狄友
　　　　　　解弦志
上列被告因竊盜案件，經檢察官提起公訴（100 年度偵字第2831
號）後，經本院裁定進行簡式審判程序，判決如下：
    主  文
宋狄友結夥三人以上攜帶兇器於夜間侵入住宅竊盜，處有期徒刑
柒月。扣案之開鎖工具支，均沒收。
解弦志結夥三人以上攜帶兇器於夜間侵入住宅竊盜，處有期徒刑
柒月。扣案之開鎖工具支，均沒收。
    事  實
一、宋狄友、解弦志及廖宜德（另案經本院以98年度易字第299
    號刑事判決判處有期徒刑8 月，經廖宜德提起上訴後由臺灣
    高等法院以98年度上易字第1043號駁回上訴確定）共同意圖
    為自己不法所有之犯意聯絡，於民國97年12月19日下午7 時
    30分許之夜間，由宋狄友駕駛曾照成（所涉幫助竊盜犯行，
    亦經本院以98年度易字第299 號刑事判決判處有期徒刑3 月
    ，經曾照成提起上訴後由臺灣高等法院以98年度上易字第10
    43號駁回上訴確定）向址設臺北縣中和市（現改為新北市中
    和區○○○路596 號之銓宇有限公司（下稱銓宇公司）承租
    之車牌號碼7729-EP 號自小客車，搭載廖宜德與解弦志至游
    斯評、游葉寶蘭位於臺北縣土城市（現改為新北市土城區○
    ○○路○ 段253 號1 樓之住處後，由宋狄友在車上把風，廖
    宜德、解弦志則持客觀上可對人之生命、身體安全構成威脅
    而足供為兇器使用之開鎖工具3 支（均為金屬製，約13至15
    公分長）開啟門鎖侵入上址，竊得現金新臺幣21,000元、金
    額不詳之港幣、歐元、藍寶石戒指1 只、各款名牌女用皮包
    約33個、電腦及螢幕1 組、手機2 支、手錶1 只、金飾項鍊
    50件、游葉寶蘭之臺北富邦商業銀行信用卡1 張、黃怡芳之
    國泰世華商業銀行土城分行之帳戶存摺1 本等物後朋分花用
    。嗣經警於97年12月24日下午5 時50分許在臺北縣土城市（
    現改為新北市土城區○○○路332 號之網瘋網咖查獲廖宜德
    ，當場自廖宜德身上扣得港幣計11張（890 元），歐元22
    張（930 元）、美金4 張（36元）、藍寶石戒指1 只、開鎖
    工具3 支（均為金屬製，約13至15公分長），再由廖宜德帶
    同警方前往不知情之楊孟儒位於臺北縣土城市（現改為新北
    市土城區○○○路○ 段73巷4 弄18號1 樓之住處，扣得女用
    皮包13個。
二、案經游葉寶蘭告訴並經臺灣板橋地方法院檢察署檢察官簽分
    偵查起訴。
    理  由
一、本件被告宋狄友、解弦志所犯均係死刑、無期徒刑、最輕本
    刑為三年以上有期徒刑以外之罪，其於準備程序中就被訴事
    實為有罪之陳述，經本院告知簡式審判程序之旨，並聽取公
    訴人、被告之意見後，經本院裁定進行簡式審判程序，合先
    敘明。
二、訊據被告宋狄友、解弦志對上揭犯罪事實均坦承不諱（見本
    院100 年6 月21日準備程序筆錄第3 頁、簡式審判筆錄第2-
    3 、6 頁），核與被告宋狄友、解弦志分別於偵查中之自白
    供述均前後相合（見100 年度偵字第2831號卷第41-42 、50
    頁），並與證人即另案被告廖宜德偵查之證述亦互核相符（
    見100 年度偵字第2831號卷第31頁），且經證人即被害人游
    斯評、證人即告訴人游葉寶蘭於警詢中就渠等住所遭竊一事
    均證述綦詳（見98年度偵字第10 08 號卷第17-18 、19-20
    頁），復有汽車租借合約書及保證書、贓物認領保管收據各
    1 份、扣案物品暨現場照片10張、告訴人住處附近之監視錄
    影翻拍畫面照片24張在卷可稽（見98年度偵字第10 08 號卷
    第48、50、57、52-56 、59-65 頁），此外，員警分別於97
    年12月24日下午5 時50分許、下午6 時15分許，在臺北縣土
    城市（現改為新北市土城區○○○路332 號「網瘋網咖」店
    、臺北縣土城市（現改為新北市土城區○○○路○ 段73巷4
    弄18號1 樓，各經廖宜德、楊孟儒自願同意受搜索而分別查
    扣港幣11張（890 元）、歐元22張（930 元）、美金4 張（
    36元）、藍寶石戒指1 只、開鎖工具3 支；女用皮包13個一
    節，亦有自願受搜索同意書、搜索、扣押筆錄、扣押物品目
    錄表各2 份（見98年度偵字第1008號卷第36、37-39 、40、
    42、43-45 、46頁）及上開扣案物品可資佐證，足徵被告2
    人之自白與事實相符，應堪信為真實，本件事證已臻明確，
    被告犯行均堪以認定，應予依法論科。
三、論罪科刑
（一）被告宋狄友、解弦志於本案97年12月19日犯罪後，刑法第
      321 條第1 項加重竊盜罪，業於100 年1 月26日修正公布
      ，並於同年月28日施行，被告行為當時即修正前之刑法第
      321 條第1 項加重竊盜罪，法定刑為「6 月以上、5 年以
      下有徒刑」，嗣該條項各款於修正後，法定刑並提高為「
      6 月以上、5 年以下有期徒刑，得併科新臺幣100,000 元
      以下罰金」，是比較新舊法結果，以被告行為時之舊法之
      法定刑較輕，依刑法第2 條第1 項前段之規定，應適用有
      利於被告之修正前之刑法第321 條第1 項加重竊盜罪論處
      ，合先敘明。
（二）按刑法第321 條第1 項第3 款之攜帶兇器竊盜罪，係以行
      為人攜帶兇器竊盜為其加重條件，此所謂兇器，其種類並
      無限制，凡客觀上足對人之生命、身體、安全構成威脅，
      具有危險性之兇器均屬之，且祇須行竊時攜帶此種具有危
      險性之兇器為已足，並不以攜帶之初有行兇之意圖為必要
      ，最高法院著有79年度臺上字第5253號判例意旨可資參照
      ；查本件被告等持以行竊所用之開鎖工具3 支，係金屬材
      質、長約13至15公分，並如98年度偵字第1008號卷第52頁
      上方扣案開鎖工具3 支之照片所示，業據被告解弦志於本
      院審理時所供明（見本院100 年6 月21日簡式審判筆錄第
      3 頁），在客觀上均足以危害他人生命、身體之安全，依
      上開判例意旨說明，該等物品顯具有客觀危險性，自均屬
      兇器無訛。又刑法上所謂結夥三人以上係指有共同犯罪之
      故意，結為一夥而言。把風行為，在排除犯罪障礙，助成
      犯罪之實現，在合同意思範圍內分擔犯罪行為之一部，故
      亦係共同正犯而應計入結夥之內，最高法院72年度臺上字
      第3201號判決要旨參照。核被告宋狄友、解弦志所為，均
      係犯刑法第321 條第1 項第4 款、第3 款、第1 款之結夥
      三人以上攜帶兇器於夜間侵入住宅竊盜罪。
（三）被告宋狄友、解弦志與另案被告廖宜德就上開加重竊盜犯
      行，均具有犯意聯絡及行為分擔，皆為共同正犯。
（四）爰審酌被告2 人身體健全，不謀正途賺取所用，竟下手行
      竊他人財物，危害社會治安，兼衡渠等犯罪之動機、目的
      、被告素行、智識程度、參與分工之角色擔當、被害人所
      受損害程度非輕，惟被告2 人於本院審理中均已坦承犯行
      之態度等一切情狀，分別量處如主文所示之刑，以資懲儆
      。
（五）至扣案之開鎖工具3 支，係共同正犯廖宜德所拿出，業經
      被告解弦志供述明確（見本院100 年6 月21日簡式審判筆
      錄第3 頁），應認係共同正犯廖宜德所有，而攜帶至上開
      竊盜現場供被告本件竊取犯行所用之物，爰依刑法第38條
      第1 項第2 款規定，併予宣告沒收。
據上論斷，應依刑事訴訟法第273 條之1 第1 項、第299 條第1
項前段，刑法第2 條第1 項前段、第28條、（修正前）第321 條
第1 項第1 款、第3 款、第4 款、第38條第1 項第2 款，判決如
主文。
本案經檢察官洪松標到庭執行職務。
中    華    民    國    100    年    7    月    15    日
                  刑事第二十一庭    法  官  方鴻愷
以上正本證明與原本無異。
如不服本判決應於收受送達後10日向本院提出上訴書狀，並應敘
述具體理由；其未敘述上訴理由者，應於上訴期間屆滿後20日內
向本院補提理由書（均須按他造當事人之人數附繕本）「切勿逕
送上級法院」。
                                    書記官  江怡萱
中    華    民    國   100    年    7     月    19    日
附錄本案論罪科刑法條全文：
修正前中華民國刑法第321條
（加重竊盜罪）
犯竊盜罪而有左列情形之一者，處6 月以上、5 年以下有期徒刑
：
一、於夜間侵入住宅或有人居住之建築物、船艦或隱匿其內而犯
    之者。
二、毀越門扇、牆垣或其他安全設備而犯之者。
三、攜帶兇器而犯之者。
四、結夥三人以上而犯之者。
五、乘火災、水災或其他災害之際而犯之者。
六、在車站或埠頭而犯之者。
前項之未遂犯罰之。